臺中高等行政法院裁定
                                       100年度簡字第68號
原      告　蔡燕山
被      告　交通部公路總局臺中區監理所
代　表　人　陳聰乾
訴訟代理人　黃友川
上列當事人間違反道路交通管理處罰條例事件，原告提起行政訴
訟，本院裁定如下：
　　主  文
本件移送至臺灣臺中地方法院。
　　理  由
一、按「行政法院認其無受理訴訟權限者，應依職權以裁定將訴
    訟移送至有受理訴訟權限之管轄法院。數法院有管轄權而原
    告有指定者，移送至指定之法院。」行政訴訟法第12條之2
    第2項定有明文。次按「違反本條例之行為，由下列機關處
    罰之：一、第十二條至第六十八條由公路主管機關處罰。二
    、第六十九條至第八十四條由警察機關處罰。前項處罰於裁
    決前，應給予違規行為人陳述之機會。第一項第一款之處罰
    ，公路主管機關應設置交通裁決單位辦理；其組織規程由交
    通部、直轄市政府定之。」、「受處分人，不服第八條主管
    機關所為之處罰，得於接到裁決書之翌日起二十日內，向管
    轄地方法院聲明異議。法院受理前項異議，以裁定為之。不
    服前項裁定，受處分人或原處分機關得為抗告。但對抗告之
    裁定不得再抗告。」亦為道路交通管理處罰條例第8條及第
    87條所規定。上開道路交通管理處罰條例第87條規定，並經
    司法院釋字第418號解釋其與憲法第16條保障人民訴訟權之
    意旨並無牴觸在案。準此，有關交通違規處罰案件，受處分
    人如對主管機關所為之處罰不服，自應向管轄地方法院聲明
    異議，行政法院並無受理訴訟權限，若竟提起行政訴訟，行
    政法院應依職權裁定移送至有受理訴訟權限之管轄法院。
二、緣原告駕駛NR-6117號自用小客車，於民國（下同）99年12
    月6日14時49分許，在國道一號北上174.6公里處，因「跨越
    槽化線行駛」違規，經內政部警政署國道公路警察局第三警
    察隊依違反道路交通管理處罰條例第33條第1項第13款，以
    公警局交字第Z3A024800號違反道路交通管理事件通知單舉
    發。原告於99年12月8日提出陳述，被告於99年12月16日以
    中監自字第0991010863號函詢舉發單位查證，國道公路警察
    局第三警察隊於99年12月24日以公警三交字第0990372526號
    函復被告，被告於99年12月30日以中監自字第0990051992號
    函復原告，原告仍有不服，被告遂於100年1月3日以中監違
    字第裁60-Z3A024800號裁決書裁處原告新臺幣（下同）3,00
    0元罰鍰及記違規點數壹點。原告不服，提出聲明異議，經
    臺灣臺中地方法院100年2月14日100年度交聲字第339號交通
    事件裁定「異議駁回」，原告不服提起抗告，經臺灣高等法
    院臺中分院100年3月28日100年度交抗字第248號刑事裁定「
    抗告駁回」。原告仍不服上開被告所為之裁決書，於100 年
    4月1日向本院再次提出聲明異議。
三、本件原告起訴主張略以：原告於99年12月6日14時49分駕駛
    車號NR-6117車輛，於國道一號北上174.6公里匝道處時，因
    塞車無法繼續前進，先暫停槽化區，在不影響他車通行時下
    交流道，被內政部警政署國道公路警察局第三警察隊告發跨
    越槽化線行使，致遭被告裁決核處3,000元罰鍰及記違規點
    數壹點。被告將57年10月1日高速公路未開通前訂定發布之
    非高速公路法規（即道路交通標誌標線號誌設置規則第171
    條槽化線不可跨越條文）用於高速公路出口匝道處槽化線區
    ，對受處分人開單告發，於法不合，且相當不專業，被告所
    為處分顯有錯誤等情。並聲明求為判決撤銷被告100年1 月3
    日中監違字第裁60-Z3A024800號裁決書所為之處分。
四、經查，原告不服之100年1月3日中監違字第裁60-Z3A024800
    號裁決書，已由臺灣臺中地方法院100年2月14日100年度交
    聲字第339號交通事件裁定「異議駁回」，並及臺灣高等法
    院臺中分院100年3月28日100年度交抗字第248號刑事裁定「
    抗告駁回」確定在案，有裁定書附卷可稽（見本院卷第29頁
    至第36頁）。原告仍不服上開裁決書，向本院再次提起聲明
    異議，惟因交通異議事件雖屬公法爭議，但依法已劃歸普通
    法院審判，行政法院並無受理訴訟權限，揆諸首揭規定，應
    依職權移送至有受理權限之臺灣臺中地方法院，爰裁定如主
    文。又本件爭執之金額不逾40萬元，依簡易程序處理，附予
    說明。
五、依行政訴訟法第12條之2第2項裁定如主文。
中　　華　　民　　國　　100　年　　6　　月　　7   　　日
                臺中高等行政法院第二庭
                                法  官　莊  金  昌
以上正本證明與原本無異。
如不服本裁定，應於裁定送達後10日內，以本訴訟事件所涉及之
法律見解具有原則性者，始得向本院提出抗告狀並表明抗告理由
，經最高行政法院許可，否則不得抗告；如於本裁定宣示後送達
前提起抗告者，應於裁定送達後10日內補提抗告理由書（均應依
對造人數提出繕本）。
中　　華　　民　　國　　100　年　　6　　月　　7   　　日
           　　　　　　　　　　 書記官　林  昱  妏